臺灣高雄地方法院刑事判決　　　　　　　99年度訴字第1754號
公　訴　人　臺灣高雄地方法院檢察署檢察官
被　　　告　李玠慶
選任辯護人　彭大勇律師
上列被告因毒品危害防制條例等案件，經檢察官提起公訴（99年
度偵字第33187 號、第36512 號），並經公訴檢察官於本院審理
時，以言詞追加起訴，本院判決如下：
    主  文
李玠慶犯如附表一「宣告刑」欄所示之罪，各處如附表一「宣告
刑」欄所示之刑；又未經許可，持有可發射子彈具殺傷力之改造
手槍，處有期徒刑年貳月，併科罰金新台幣貳萬元，罰金如易
服勞役，以新台幣壹仟元折算壹日，扣案之改造手槍壹枝（由仿
BERETTA 廠M9型半自動改造手槍換裝土造金屬槍管而成，槍枝管
制編號：0000000000號）及非制式子彈壹顆（由金屬彈殼組合直
徑9.0 ±0.5 mm金屬彈頭而成），均沒收之；應執行有期徒刑拾
壹年，併科罰金新台幣貳萬元，罰金如易服勞役，以新台幣壹仟
元折算壹日。未扣案販賣毒品所得財物新台幣貳萬捌仟佰元，
沒收之，如全部或一部不能沒收時，以其財產抵償之，扣案如附
表三編號1 至8 所示第二級毒品甲基安非他命捌包，均沒收銷燬
之；扣案夾鏈袋壹包、如附表四編號1 所示行動電話壹支、改造
手槍壹枝（由仿BERETTA 廠M9型半自動改造手槍換裝土造金屬槍
管而成，槍枝管制編號：0000000000號）、非制式子彈壹顆（由
金屬彈殼組合直徑9.0 ±0.5 mm金屬彈頭而成），均沒收之。
其餘被訴販賣第三級毒品部分無罪。
    事  實
一、李玠慶明知甲基安非他命屬毒品危害防制條例第2 條第2 項
    第2 款所列之第二級毒品，非經許可不得持有、販賣，竟基
    於販賣第二級毒品甲基安非他命以營利之犯意，於如附表一
    所示之時間、地點，以如附表一所示之代價及方式，販賣第
    二級毒品甲基安非他命予如附表所示之人。
二、又其明知具殺傷力之改造手槍、子彈，均係槍砲彈藥刀械管
    制條例所定之管制物品，依法不得無故持有，仍於民國99年
    9 月底某日，在高雄市○○路與民生路交岔路口附近之某撞
    球場內，以新台幣（下同）6 萬元代價，向姓名年籍均不詳
    ，綽號「安仔」之成年男子購得具殺傷力之仿BERETTA 廠M9
    型半自動改造手槍1 枝（下稱系爭改造手槍，槍枝管制編號
    ：0000000000號）、具殺傷力之口徑9mm 制式子彈1 顆及具
    殺傷力金屬彈殼組合直徑9.0mm ±0.5mm 金屬彈頭之非制式
    子彈2 顆（下稱系爭子彈3 顆），而無故非法持有之，並將
    上開槍枝及子彈藏放在平日駕駛之車牌號碼3805-WZ 號自用
    小客車（下稱系爭車輛）內。
三、嗣於99年10月18日下午1 時許，為警在高雄市○○區○○路
    與裕興路交岔路口查獲，並在其駕駛之系爭車輛內扣得上開
    改造手槍1 枝、上開制式及非制式子彈共3 顆、如附表三編
    號1 至7 所示第二級毒品甲基安非他命7 包、第三級毒品K
    他命2 包（毛重共計11.6公克）及如附表四所示行動電話5
    支，經同意後又前往李玠慶位於高雄市○○區○○路231 號
    3 樓之2 租屋處（下稱系爭租屋處）搜索，扣得如附表三編
    號8 所示第二級毒品甲基安非他命1 包、吸食工具1 組、鐵
    鏟1 支、塑膠杯1 個、大型殘渣袋1 個及空夾鏈袋1 包等物
    。
四、案經內政部警政署高雄港務警察局移請臺灣高雄地方法院檢
    察署檢察官偵查起訴。
    理  由
一、按於第一審辯論終結前，得就與本案相牽連之犯罪或本罪之
    誣告罪，追加起訴；追加起訴，得於審判期日以言詞為之，
    刑事訴訟法第265 條定有明文。而本件檢察官於審判期日以
    言詞對被告犯如附表一編號9 所示販賣第二級毒品罪部分追
    加起訴，有筆錄附卷可稽（詳本院卷第118 頁），且追加起
    訴部分與原起訴部分有「一人犯數罪」之相牽連關係，該追
    加依法並無不合，合先敘明。
二、證據能力之判斷：
    按被告以外之人於審判外之言詞或書面陳述，除法律有規定
    者外，依刑事訴訟法第159 條第1 項之規定，雖不得作為證
    據，但依同法第159 條之5 規定，經當事人於審判程序同意
    作為證據，法院審酌該言詞陳述或書面陳述作成時之情況，
    認為適當者，仍得作為證據，且如當事人、代理人或辯護人
    於法院調查證據時，知有上開不得為證據之情形，而未於言
    詞辯論終結前聲明異議者，視為有前項之同意。又通訊監察
    譯文，係警員播放通訊監察錄音帶，依其聽取之內容，轉譯
    作成，為透過人之意思活動予以傳達之證據，屬警員於審判
    外之書面陳述，依刑事訴訟法第159 條第1 項規定，除法律
    有規定者外，不得作為證據，此有最高法院97年度台上字第
    6611號判決意旨可資參照，則通訊監察譯文亦有上開當事人
    同意或視為同意後，可得作為證據規定之適用。而本件關於
    證人徐國龍、張榮、楊子緯於警詢中所為之陳述，及相關
    之通訊監察譯文，被告及辯護人於準備程序時，均表示對於
    證據能力沒有意見（詳本院卷第35頁），且被告及辯護人均
    未於本院審理過程中聲明異議，本院審酌上開陳述作成時之
    情況均屬正常，且與本案相關之待證事實具有關連性，因認
    上開證據具有證據能力。另證人葉浩荃於警詢時之陳述，為
    審判外之言詞陳述，且該部分陳述雖與其於審判中所述有所
    出入，但證人葉浩荃於警詢之陳述如後所述，並無較為可信
    之情形（詳理由欄五(二)之3.），則被告及辯護人辯稱證人葉
    浩荃於警詢之陳述無證據能力，尚無不符，自不得以該部分
    陳述為被告不利之證明。
三、有罪部分事實之認定：
    訊據被告被告李玠慶對於上開犯罪事實均坦承不諱，核與證
    人即如附表所示毒品買受人所證（依序詳警(一)卷第5 至7 頁
    、偵(一)卷第51至53頁、警(二)卷第1 至5 頁、偵(一)卷第56至58
    頁警(三)卷第1 至4 頁、偵(一)卷第61至63頁、本院卷第97至
    108 頁）、監聽譯文所示販賣前後被告與毒品買受人之通話
    內容（詳如附表二所示）大致相符，且有在系爭車輛查獲之
    如附表三編號1 至7 所示第二級毒品甲基安非他命7 包、系
    爭改造手槍1 枝、系爭子彈3 顆，及在系爭租屋處查獲之如
    附表三編號8 所示第二級毒品甲基安非他命1 包、空夾鏈袋
    1 包扣案可稽（詳警(一)卷第15至22頁搜索扣押筆錄2 份），
    而上開毒品均檢出甲基安非他命成分，有內政部警政署刑事
    警察局鑑定書附卷可按（詳本院卷第88頁），上開手槍係由
    仿BERETTA 廠M9型半自動手槍製造之槍枝，換裝土造金屬槍
    管而成，擊發功能正常，可供擊發適用子彈使用，槍枝管制
    編號為00000000 00 號，上開子彈其中2 顆係非制式子彈，
    由金屬彈殼組合直徑9.0mm ±0.5mm 金屬彈頭而成，採樣1
    顆試射，可擊發，認具殺傷力，另1 顆係口徑9mm 之制式子
    彈，經試射，可擊發，認具殺傷力，亦有內政部警政署刑事
    警察局鑑定書附卷可考（詳偵(一)卷第74至77頁），所承自堪
    信為真實，則依被告所承及上開證據所示，被告確有如事實
    欄所載之犯行，應可認定。
四、論罪科刑：
  (一)按甲基安非他命係毒品危害防制條例第2 條第2 項第2 款所
    規定之第二級毒品，依同條例第11條第2 項、第4 條第2項
    規定，不得持有、販賣。又可發射子彈具有殺傷力之改造手
    槍、子彈，為槍砲彈藥刀械管制條例第4 條第1 項第1 款、
    第2 款所規定之槍砲、彈藥，依同條例第5 條之規定，非經
    主管機關許可，亦不得持有。是核被告如事實欄編號一及附
    表一各編號所示之所為，均係犯毒品危害防制條例第4 條第
    2 項之販賣第二級毒品罪。被告如事實欄編號二所示持有系
    爭改造手槍、系爭子彈之所為，係犯槍砲彈藥刀械管制條例
    第8 條第4 項之未經許可持有可發射子彈具有殺傷力之改造
    手槍罪，及同條例第12條第4 項之未經許可持有具殺傷力子
    彈罪。被告為上開販賣第二級毒品行為前後，持有第二級毒
    品之低度行為，為販賣之高度行為所吸收，均不另論罪。被
    告以一行為同時持有可發射子彈具有殺傷力之改造手槍及子
    彈，為想像競合犯，應從一重之槍砲彈藥刀械管制條例第8
    條第4 項未經許可持有可發射子彈具有殺傷力改造手槍罪論
    處。被告就上開所犯各罪，犯意各別，行為互異，應分論併
    罰。就被告持有系爭改造手槍部分，起訴書於適用法條部分
    雖引用槍砲彈藥刀械管制條例第7 條第4 項之未經許可持有
    手槍罪，但於犯罪事實明確說明被告所持有之槍枝為具殺傷
    力之改造手槍，且公訴檢察官已於本院審理時更正為應適用
    同條例第8 條第4 項之未經許可持有可發射子彈具有殺傷力
    之改造手槍罪，有筆錄附卷可稽（詳本院卷第94頁），顯見
    起訴書上開適用法條部分係屬誤載，本院得逕予更正，尚無
    需依刑事訴訟法第300 條規定變更應適用之法條。又毒品危
    害防制條例第17條第2 項規定，犯同第4 條至第8 條之罪於
    偵查中及審判中均自白者，減輕其刑，其立法理由係為使製
    造、販賣或運輸毒品案件之刑事訴訟程序儘早確定，並鼓勵
    被告自白認罪，以開啟其自新之路，爰對製造、販賣、運輸
    毒品者，於偵查及審判中均自白時，亦採行寬厚之刑事政策
    ，爰增訂該項規定，是審核行為人於偵查中及審判中是否均
    自白犯罪時，自應衡酌因其自白之行為是否促成刑事訴訟程
    序之有效進行及儘早確定，而本件被告雖未於偵查中對如事
    實欄及附表一各編號所示販賣第二級毒品之具體犯行自白犯
    罪，但已坦承之所以購入較多數量毒品，在求較好之販賣利
    潤，有筆錄附卷可稽（詳警(一)卷第3 頁反面），且被告於起
    訴前1 日之99年12月2 日，經由其辯護人具狀向檢察官表示
    願坦承涉案犯行，而請檢察官開庭予以訊明之事實，有刑事
    陳述意見狀及起訴狀附卷可資比對（詳偵(一)卷第93頁、第95
    頁），且被告於本院對上開販賣第二級毒品之犯行均自白犯
    罪，堪認對刑事訴訟程序之有效進行及儘早確定已有重大助
    益，參酌上開立法意旨，自應從寬認定被告除在審判中自白
    犯罪外，於偵查中對本件被訴販賣第二級毒品之犯罪亦均已
    自白犯罪，從而應依毒品危害防制條例第17條第2 項之規定
    減輕其刑。另被告雖曾供出係向綽號「安仔」之男子購買扣
    案之甲基安非他命，但因無法具體說明該男子之姓名、年籍
    、住址或聯絡方式，且所述之購買地點亦查無所述之「123
    」撞球場，因而並未因被告所供查獲其他販賣毒品之正犯或
    共犯，有內政部警政署高雄港務警察局函附卷可按（詳本院
    卷第81頁），是自不得依同條例第17條第1 項規定減輕被告
    之刑。爰審酌被告明知毒品戕害施用者身體至鉅，且施用者
    為購買毒品以解除毒癮，往往不惜耗費鉅資，以致散盡家財
    連累家人，甚或鋌而走險犯罪，危害社會治安，卻仍為一己
    私利，無視國家杜絕毒品之禁令而販賣毒品，所為助長毒品
    氾濫，戕害國人身心健康，破壞社會治安及善良風氣，另未
    經許可，擅自持有可發射子彈具殺傷力之改造手槍及子彈，
    對於他人生命、身體以及社會治安造成潛在之危險與不安，
    亦有可議，惟念其坦承犯行，犯後態度尚佳，且前無犯罪紀
    錄，有臺灣高等法院被告前案紀錄表附卷可稽（詳本院卷第
    126 頁），素行尚可等一切情狀，分別量處如主文所示之刑
    ，並定應執行刑，另未經許可持有可發射子彈具有殺傷力之
    改造手槍罪部分，並諭知如主文所示併科罰金之金額及易服
    勞役之折算標準，以資儆懲。
  (二)按意圖營利而販入第二級毒品後，第1 次販賣予他人之行為
    ，此乃接續原先販入之犯意而為，不論其行為屬既遂或未遂
    ，應認基於單一犯意之接續行為，不能認係基於概括犯意之
    連續2 行為，而以連續犯論處；其第1 次之販入及賣出行為
    既已完成，第2 次以後之賣出行為，應以其是否完成賣出行
    為，作為判斷既遂或未遂之準據，並以其是否基於概括犯意
    為之，而依連續犯論處（因連續犯之規定業已刪除，是自應
    分論併罰），此有最高法院90年度台上字第7046號判決意旨
    可資參照。而在系爭租屋處查獲如附表三編號8 所示之第二
    級毒品甲基安非他命1 包，係被告於本件查獲約2 星期前即
    99年10月4 日前後購入，在系爭車輛查獲如附表三編號1至7
    所示之第二級毒品甲基安非他命7 包，係於上開購入後之4
    、5 日即99年10月8 至9 日前後購入之事實，業據被告供述
    在案，有筆錄附卷可稽（詳警(一)卷第2 頁犯面），基於罪疑
    惟輕之原則，爰認定被告係於99年10月7 日前購入上開第二
    級毒品甲基安非他命7 包，並於購入後以部分販賣予如附表
    一編號5 所示購毒者張榮，且於99年10月4 日前購入上開
    第二級毒品甲基安非他命1 包，並於購入後以之販賣予如附
    表一編號8 所示購毒者楊子緯，則依上最高法院判決意旨所
    示，上開2 購入第二級毒品甲基安非他命之行為，已分別包
    含於如附表編號5 、8 所示之販賣毒品犯行，不另成罪，附
    此敘明。
  (三)按以營利為目的販入毒品，經多次販賣後，持有剩餘毒品被
    查獲，其各次販賣毒品行為，固應併合處罰，惟該持有剩餘
    毒品之低度行為，應僅為最後一次販賣毒品之高度行為所吸
    收，不另論罪，則就該查獲之剩餘毒品，自只能於最後一次
    販賣毒品罪宣告沒收銷燬，不得於各次販賣毒品罪均一併宣
    告，此有最高法院98年度台上字第1063號、第5283號判決意
    旨可資參酌。而本件在系爭車輛查獲如附表三編號1 至7 所
    示之第二級毒品甲基安非他命7 包及在系爭租屋處查獲如附
    表三編號8 所示之第二級毒品甲基安非他命1 包，如前所述
    檢出甲基安非他命成分，均應依毒品危害防制條例第18條第
    1 項前段規定，沒收銷燬之，並分別在其等所涉如附表一編
    號5 、8 所示販賣第二級毒品罪宣告之（詳依理由欄四之(二)
    所述），且包裝上開毒品之包裝袋，因與其內之毒品難以析
    離，且無析離之實益與必要，應視同毒品，一併沒收銷燬之
    ，至送驗耗費之甲基安非他命既已滅失不存在，自無宣告沒
    收銷燬之必要。另扣案第三級毒品K 他命2 包毛重共計11.6
    公克，有搜索扣押筆錄附卷可稽（詳警(一)卷第17至18頁），
    不足毒品危害條例第11條第5 項所規定處罰持有之純質淨重
    20公克，是該持有行為並未構成上開規定之犯罪，且此部分
    亦無證據可資證明被告係犯製造、運輸、販賣、意圖販賣而
    持有、以非法方法使人施用、引誘他人施用或轉讓之罪，另
    檢察官亦未就被告此部分之行為予以起訴，自無庸宣告沒收
    銷燬或沒收。
  (四)扣案大型殘渣袋1 個係購入甲基安非他命之原裝放工具，分
    裝後未予丟棄，扣案吸食工具1 組為被告施用甲基安非他命
    所用，扣案夾鏈袋1 包係供分裝第二級毒品販賣所用，業經
    被告供明在卷（詳警卷第2 頁反面、本院卷第118 至119 頁
    ），上開吸食工具為專供被告施用第二級毒品之器具，與本
    件販賣第二級毒品犯行並無關連，自無庸依毒品危害防制條
    例第18條第1 項前段規定沒收銷燬之，扣案夾鏈袋1 包及如
    附表四編號1 所示行動電話1 支為供販賣第二級毒品所用之
    物，且被告自承為其所有，有筆錄附卷可稽（詳本院卷第
    118 頁），應依同條例第19條第1 項前段規定，均沒收之。
    另因被供承其亦有施用第二級甲基安非他命之行為，而扣案
    大型殘渣袋1 個既係原裝放甲基安非他命之工具，所涉可能
    僅與被告之施用有關，非必與本件之販賣行為有關，自不得
    宣告沒收。再者，依被告所供，扣案塑膠杯並無特別用途，
    扣案鐵鏟為朋友所留下（詳本院卷第118 頁），且核該塑膠
    杯及鐵鏟均有一定體積，較一般毒品分裝工具笨重，尚難認
    與本件犯罪有所關連，所供自堪信為真實，亦無庸宣告沒收
    。其次並無證據可資證明扣案如附表三編號2 至5 所示行動
    電話與本件犯罪有所關連，同無庸沒收。
  (五)被告如附表一編號1 至9 所示販賣第二級毒品所得財物，依
    序為3,000 元、3,000 元、5,000 元、2,300 元、3,000 元
    、3,000 元、3,000 元、3,000 元、3,000 元，合計28,300
    元，均應依毒品危害防制條例第19條第1 項之規定，宣告沒
    收之，如全部或一部不能沒收時，並應以其財產抵償之。
  (六)扣案之系爭改造手槍1 支及未經採樣試射之非制式子彈1 顆
    ，如前所述均具殺傷力，核屬槍砲彈藥刀械管制條例第4 條
    第1項 第1 款、第2 款所列未經許可不得持有之違禁物，應
    依刑法第38條第1 項第1 款規定，不問屬於被告所有與否，
    均予宣告沒收之。扣案後經試射可擊發之制式子彈1 顆、非
    制式子彈1 顆，因試射後已不具殺傷力，已非違禁物，均不
    宣告沒收。
五、被訴販賣第三級毒品無罪部分：
  (一)公訴意旨另略以：被告於99年9 月9 日上午5 時15分許，以
    門號0000000000號行動電話，與葉浩荃持用之門號00000000
    00號行動電話聯絡，約定以3,000 元之對價，販賣數量不詳
    之第三級毒品K 他命予葉浩荃，並依約在高雄市前金區○○
    ○路178 號即證人葉浩荃租屋處交付毒品予葉浩荃，因認被
    告另犯毒品危害防制條例第4 條第3 項之販賣第三級毒品罪
    等語。
  (二)訊據被告堅決否認有上開犯行，辯稱伊僅販賣第二級毒品甲
    基安非他命，並未販售第三級毒品K 他命，於上開時間、地
    點係販賣第二級毒品甲基安非他命予葉浩荃，非販賣第三級
    毒品K 他命予葉浩荃等語。而公訴意旨認被告有上開犯行無
    非係以證人葉浩荃警詢及檢察官偵查中之陳述、如附表一編
    號9 所示監聽譯文，及上開查獲之第三級毒品K 他命、空夾
    鏈袋、如附表四編號1 所示行動電話為主要依據。經查：
    1.如附表一編號9 所示監聽譯文，多數僅在聯繫會面事宜，
      其中對於涉及販賣毒品部分，僅提到「3 號電池」及「3
      」號，此有該譯文附卷可稽（詳警(一)卷第43頁），而所謂
      之「3 號電池」及「3 號」均指購買毒品3,000 元之事實
      ，業據證人葉浩荃證述在卷（詳本院卷第101 頁），則該
      監聽譯文所示之聯繫內容，至多顯示在上開時間、地點，
      被告確有可能販賣3,000 元之毒品予葉浩荃，但無法證明
      如公訴意旨所指，係販賣第三級毒品K 他命，而非販賣第
      二級毒品甲基安非他命，是依如附表一編號9 所示監聽譯
      文及如附表四編號1 所示之行動電話，均無法證明被告有
      公訴意旨所指販賣第三級毒品K他命之犯行。
    2.被告所駕駛之系爭車輛雖被查獲上開扣案之K 他命2 包，
      但上開K 他命僅11.6公克，有搜索扣押筆錄附卷可稽（詳
      警(一)卷第17至18頁），相對於本件被告被查獲之甲基安非
      他命高達1085.36 公克（38＋38＋38＋39＋30＋1.6 ＋
      1.9 ＋881.76＝1085.36 ），被查獲之K 他命數量尚屬非
      多，且被告自承有施用甲基安非他命、K 他命之習慣（詳
      警(一)卷第2 頁反面），所承核與在系爭租屋處查獲施用毒
      品之吸食工具1 組之事實相符，堪信為真實，被告本身既
      有施用K 他命之習慣，且查獲之K 他命相較於被告有販賣
      犯行之甲基安非他命數量為少，則亦難因上開查獲情形，
      逕認被告有販賣第三級毒品K 他命之犯行。另被告既有販
      賣第二級毒品甲基安非他命之犯行，查獲之空夾鏈袋有可
      能僅係分裝甲基安非他命所用，非必與K 他命有關，亦難
      依查獲空夾鏈袋之事實，逕認被告有販賣第三級毒品K 他
      命之犯行。
    3.證人葉浩荃固於警詢時證述其於上開時間、地點，向被告
      購買第三級毒品K 他命3,000 元，但經本院行交互詰問之
      結果，證人葉浩荃係證稱略以：伊於如附表一編號9 監聽
      譯文所示通聯，係與被告聯繫會面事宜，因之前被告即已
      販賣甲基安非他命予伊，礙於雙方交情，在被告有急用金
      錢之時，伊先購入毒品，本件之聯繫係想將之前購入之毒
      品予以退錢，但見面後被告說他不好過，所以錢沒退成，
      又向被告購買3,000 元毒品，因為伊僅係要幫助被告先渡
      過難關，以後再拿毒品退錢，所以未實際予以施用，且伊
      無法自外觀判斷所購者為甲基安非他命或K 他命，故無法
      確認所購者為甲基安非他命或K 他命等語（詳本院卷第97
      至108 頁），經核證人葉浩荃於警詢及檢察官偵查中，雖
      曾證稱在上開時間、地點，向被告購買3,000 元K 他命，
      但嗣後在本院並未完全翻覆該購毒之所證，僅表示無法判
      斷所購者為甲基安非他命或K 他命，而依其所證內容，既
      係基於彼此情誼，於被告有急用金錢時先向之購入毒品，
      日後再拿毒品向被告退錢，則對毒品之種類及優劣自有可
      能較未予以特別重視，是所稱因未施用且無法自外觀立即
      判斷毒品種類，因而無法確認本件所購毒品種類，亦難認
      為有何不實，況證人葉浩荃於警詢及檢察官偵查中，除陳
      述向被告購買K 他命外，亦提及曾向被告購買甲基安非他
      命，此有筆錄附卷可稽（詳警(三)卷第2 頁、偵(一)卷第62頁
      ），益見其所稱於上開時間、地點所購買之毒品有可能係
      甲基安非他命，非全然無據，從而尚難因其所證與前於警
      詢、檢察官偵查中所證有所出入，遽認於本院所證有何不
      實，則依證人葉浩荃所證，亦無法證明被告確有本件販賣
      第三級毒品K 他命之犯行。
    4.綜上所述，公訴意旨所指之證據，雖可證明被告確於上開
      時間、地點販賣毒品予葉浩荃，但無法證明係販賣第三級
      毒品K 他命，而被告雖否認販賣第三級毒品K 他命之犯行
      ，但自承該次係販賣第二級毒品甲基安非他命予葉浩荃，
      自承所犯之罪既較原起訴者為重，尚難認有何不實，且核
      本件另查獲被告所犯者，亦係販賣第二級毒品甲基安非他
      命之犯行，且查獲之甲基安非他命數量遠較K 他命為多，
      足見被告於本件查獲前，確係從事販賣第二級毒品甲基安
      非他命之犯行，販賣第三級毒品K 他命予葉浩荃部分，自
      應為被告無罪之諭知。
據上論斷，應依刑事訴訟法第299 條第1 項前段、第301 條第1
項，毒品危害防制條例第4 條第2 項、第17條第2 項、第18 條
第1 項前段、第19條第1 項，槍砲彈藥刀械管制條例第8 條第4
項、第12條第4 項，刑法第11條、第38條第1 項第1 款、第55條
、第42條第3 項、第51條第5 款，判決如主文。
本案經檢察官魏豪勇到庭執行職務。
中    華    民    國   100    年    2     月    9     日
              刑事第六庭審判長法  官  李璧君
                              法  官  曾鈴
                              法  官  鄭峻明
以上正本證明與原本無異。
如不服本判決應於收受判決後10日內向本院提出上訴書狀，並應
敘述具體理由。其未敘述上訴理由者，應於上訴期間屆滿後20日
內向本院補提理由書(均須按他造當事人之人數附繕本)「切勿逕
送上級法院」。
中    華    民    國   100    年    2     月    9     日
                                書記官  吳韻芳
附表一：
┌──┬───┬─────┬─────────────┬─────────────────┐
│編號│買受人│販賣時間  │販賣之方式、地點、代價    │宣示刑                            │
├──┼───┼─────┼─────────────┼─────────────────┤
│ 1  │徐國龍│99年8 月16│李玠慶以3,000 元之對價，販│李玠慶販賣第二級毒品，處有期徒年│
│    │      │日下午4 時│賣數量不詳之第二級毒品甲基│柒月；未扣案販賣毒品所得財物新台幣│
│    │      │許        │安非他命予徐國龍，並依約在│仟元，沒收之，如全部或一部不能沒│
│    │      │          │高雄市○○區○○路上即李玠│收時，以其財產抵償之；扣案夾鏈袋壹│
│    │      │          │慶住處附近先交付毒品予徐國│包、如附表四編號1 所示行動電話壹支│
│    │      │          │龍，再於99年8 月18日向徐國│，均沒收之。                      │
│    │      │          │龍收取價金3,000 元。      │                                  │
├──┼───┼─────┼─────────────┼─────────────────┤
│ 2  │徐國龍│99年8 月20│李玠慶以3,000 元之對價，販│李玠慶販賣第二級毒品，處有期徒年│
│    │      │日凌晨5 時│賣數量不詳之第二級毒品甲基│柒月；未扣案販賣毒品所得財物新台幣│
│    │      │許        │安非他命予徐國龍，並依約在│仟元，沒收之，如全部或一部不能沒│
│    │      │          │高雄市○○路與光華路路口附│收時，以其財產抵償之；扣案夾鏈袋壹│
│    │      │          │近先交付毒品予徐國龍，再於│包、如附表四編號1 所示行動電話壹支│
│    │      │          │同日上午7 時20分許，在高雄│，均沒收之。                      │
│    │      │          │市○○路上之三信家商附近收│                                  │
│    │      │          │取價金3,000 元。          │                                  │
├──┼───┼─────┼─────────────┼─────────────────┤
│ 3  │張榮│99年9 月3 │以門號0000000000號行動電話│李玠慶販賣第二級毒品，處有期徒年│
│    │      │日下午5 時│，與張榮持用之門號098700│柒月；未扣案販賣毒品所得財物新台幣│
│    │      │22分許    │0008號行動電話聯絡，約定以│伍仟元，沒收之，如全部或一部不能沒│
│    │      │          │5,000 元之對價，販賣數量不│收時，以其財產抵償之；扣案夾鏈袋壹│
│    │      │          │詳之第二級毒品甲基安非他命│包、如附表四編號1 所示行動電話壹支│
│    │      │          │予張榮，並依約在高雄市華│，均沒收之。                      │
│    │      │          │夏路與大中路口附近交付毒品│                                  │
│    │      │          │予張榮，同時收取價金    │                                  │
│    │      │          │5,000 元。                │                                  │
├──┼───┼─────┼─────────────┼─────────────────┤
│ 4  │張榮│99年9 月24│以門號0000000000號行動電話│李玠慶販賣第二級毒品，處有期徒年│
│    │      │日上午8 時│，與張榮持用之門號098700│柒月；未扣案販賣毒品所得財物新台幣│
│    │      │          │0008號行動電話聯絡，約定以│貳仟佰元，沒收之，如全部或一部不│
│    │      │          │2,300 元之對價，販賣數量不│能沒收時，以其財產抵償之；扣案夾鏈│
│    │      │          │詳之第二級毒品甲基安非他命│袋壹包、如附表四編號1 所示行動電話│
│    │      │          │予張榮，並依約在高雄市七│壹支，均沒收之。                  │
│    │      │          │賢路與博愛路口附近之銀河遊│                                  │
│    │      │          │藝場門口交付毒品予張榮，│                                  │
│    │      │          │同時收取價金2,300 元。    │                                  │
├──┼───┼─────┼─────────────┼─────────────────┤
│ 5  │張榮│99年10月7 │以門號0000000000號行動電話│李玠慶販賣第二級毒品，處有期徒年│
│    │      │日下午10時│，與張榮持用之門號098700│柒月；未扣案販賣毒品所得財物新台幣│
│    │      │33分許（起│0008號行動電話聯絡，約定以│仟元，沒收之，如全部或一部不能沒│
│    │      │訴書誤為同│3,000 元之對價，販賣數量不│收時，以其財產抵償之；扣案如附表三│
│    │      │日9 時43分│詳之第二級毒品甲基安非他命│編號1 至7 所示第二級毒品甲基安非他│
│    │      │許）      │予張榮，並依約在高雄市華│命柒包，沒收銷燬之；扣案夾鏈袋壹包│
│    │      │          │夏路與大中路口附近交付毒品│、如附表四編號1 所示行動電話壹支，│
│    │      │          │予張榮同時收取價金3,000 │均沒收之。                        │
│    │      │          │元。                      │                                  │
├──┼───┼─────┼─────────────┼─────────────────┤
│ 6  │楊子緯│99年9 月12│以門號0000000000號行動電話│李玠慶販賣第二級毒品，處有期徒年│
│    │      │日下午1 時│，與楊子緯持用之門號098102│柒月；未扣案販賣毒品所得財物新台幣│
│    │      │37分許    │9070號行動電話聯絡，約定以│仟元，沒收之，如全部或一部不能沒│
│    │      │          │3,000 元之對價，販賣數量不│收時，以其財產抵償之；扣案夾鏈袋壹│
│    │      │          │詳之第二級毒品甲基安非他命│包、如附表四編號1 所示行動電話壹支│
│    │      │          │予楊子緯，並依約在高雄市左│，均沒收之。                      │
│    │      │          │營區○○路附近交付毒品予楊│                                  │
│    │      │          │子緯，同時收取價金3,000 元│                                  │
│    │      │          │。                        │                                  │
├──┼───┼─────┼─────────────┼─────────────────┤
│ 7  │楊子緯│99年9 月20│以門號0000000000號行動電話│李玠慶販賣第二級毒品，處有期徒年│
│    │      │日下午1 時│，與楊子緯持用之門號098102│柒月；未扣案販賣毒品所得財物新台幣│
│    │      │39分許    │9070號行動電話聯絡，約定以│仟元，沒收之，如全部或一部不能沒│
│    │      │          │3,000 元之對價，販賣數量不│收時，以其財產抵償之；扣案夾鏈袋壹│
│    │      │          │詳之第二級毒品甲基安非他命│包、如附表四編號1 所示行動電話壹支│
│    │      │          │予楊子緯，並依約在高雄市左│，均沒收之。                      │
│    │      │          │營區○○路附近交付毒品予楊│                                  │
│    │      │          │子緯，同時收取價金3,000 元│                                  │
│    │      │          │。                        │                                  │
├──┼───┼─────┼─────────────┼─────────────────┤
│ 8  │楊子緯│99年10月4 │以門號0000000000號行動電話│李玠慶販賣第二級毒品，處有期徒年│
│    │      │日下午4 時│，與楊子緯持用之門號098102│柒月；未扣案販賣毒品所得財物新台幣│
│    │      │6 分許    │9070號行動電話聯絡，約定以│仟元，沒收之，如全部或一部不能沒│
│    │      │          │3,000 元之對價，販賣數量不│收時，以其財產抵償之；扣案如附表三│
│    │      │          │詳之第二級毒品甲基安非他命│編號8 所示第二級毒品甲基安非他命壹│
│    │      │          │予楊子緯，並依約在高雄市鼓│包，沒收銷燬之；扣案夾鏈袋壹包、如│
│    │      │          │山區○○路與裕興路口某彩券│附表四編號1 所示行動電話壹支，均沒│
│    │      │          │行附近交付毒品予楊子緯，同│收之。                            │
│    │      │          │時收取價金3,000 元。      │                                  │
├──┼───┼─────┼─────────────┼─────────────────┤
│9   │葉浩荃│99年9 月9 │以門號0000000000號行動電話│李玠慶販賣第二級毒品，處有期徒年│
│    │      │日上午5 時│，與葉浩荃持用之門號097110│柒月；未扣案販賣毒品所得財物新台幣│
│    │      │15分許    │0701號行動電話聯絡，約定以│仟元，沒收之，如全部或一部不能沒│
│    │      │          │3,000 元之對價，販賣數量不│收時，以其財產抵償之；扣案夾鏈袋壹│
│    │      │          │詳之第二級毒品甲基安非他命│包、如附表四編號1 所示行動電話壹支│
│    │      │          │予葉浩荃，並依約在高雄市前│，均沒收之。                      │
│    │      │          │金區○○○路178 號即證人葉│                                  │
│    │      │          │浩荃租屋處交付毒品予葉浩荃│                                  │
│    │      │          │，同時收取價金3,000 元。  │                                  │
└──┴───┴─────┴─────────────┴─────────────────┘
附表二：
┌────┬─────────────────────────────┐
│對應附表│依監聽譯文所示被告與購買毒品者以行動電話聯繫之情形及內容  │
│一之編號│                                                          │
├────┼─────────────────────────────┤
│    1   │被告於販賣後2 日之99年8 月18日下午4 時16分許，以其持用之  │
│        │0000000000行動電話撥打徐國龍0000000000號行動電話，催討2 日│
│        │前買賣毒品之費用3,000元（詳警(一)卷第10頁）                 │
├────┼─────────────────────────────┤
│    2   │被告於販賣後約2 個小時之99年8 月20日上午7 時20分許，以其持│
│        │用之0000000000行動電話撥打徐國龍0000000000號行動電話，通知│
│        │將前往收取2 小時前買賣毒品之費用3,000 元，其間徐國龍並詢問│
│        │該次購買者是否和以往所購毒品相同（詳警(一)卷第10頁反面）    │
├────┼─────────────────────────────┤
│    3   │張榮於99年9 月3 日下午5 時22分許，以其持用之0000000000號│
│        │行動電話撥打被告持用之0000000000行動電話，聯繫購買5,000 元│
│        │之甲基安非他命（詳警(二)卷第8 頁反面）                      │
├────┼─────────────────────────────┤
│    4   │張榮於99年9 月24日上午6 時許、6 時31分許、10時27分許，以│
│        │其持用之0000000000號行動電話撥打被告持用之0000000000行動電│
│        │話，聯繫購買2,300 元藥效較強之甲基安非他命（詳警(一)卷第53頁│
│        │）                                                        │
├────┼─────────────────────────────┤
│    5   │張榮於99年10月7 日下午9 時43分許、10時23分許、10時33分許│
│        │，以其持用之0000000000號行動電話撥打被告持用之0000000000行│
│        │動電話，聯繫購買3,000 元之甲基安非他命（詳警(一)卷第59頁）  │
├────┼─────────────────────────────┤
│    6   │楊子緯於99年9 月12日下午1 時31分許、1 時37分許，以其持用之│
│        │0000000000號行動電話撥打被告持用之0000000000行動電話，聯繫│
│        │購買3,000 元之甲基安非他命（詳警(一)卷第45頁反面）          │
├────┼─────────────────────────────┤
│    7   │楊子緯於99年9 月20日上午10時12分許、中午12時25分許、12時40│
│        │分許、12時49分許、下午1 時32分許、1時39分許 ，以其持用之09│
│        │00000000號行動電話撥打被告持用之0000000000行動電話，聯繫購│
│        │買3,000 元之甲基安非他命（詳警(一)卷第49頁反面至第50頁反面）│
├────┼─────────────────────────────┤
│    8   │楊子緯於99年10月4 日下午3 時53分許、4 時4 分許、4 時6 分許│
│        │，以其持用之0000000000號行動電話撥打被告持用之0000000000行│
│        │動電話，聯繫購買3,000 元之甲基安非他命（詳警(一)卷第56頁反面│
│        │）                                                        │
├────┼─────────────────────────────┤
│    9   │葉浩荃於99年9 月9 日上午4 時24分許、4 時34分許、4 時37分許│
│        │、4 時48分許、5 時12分許，以其持用之0000000000號行動電話撥│
│        │打被告持用之0000000000行動電話，聯繫見面事宜，被告並於同日│
│        │上午5 時15分許，以上開持用之行動電話回撥葉浩荃行動電話，確│
│        │定已到達（詳警(一)卷第43頁）                                │
└────┴─────────────────────────────┘
附表三：
┌──┬────────────────────────┐
│編號│毒品種類及數量                                  │
├──┼────────────────────────┤
│1   │甲基安非他命38公克                              │
├──┼────────────────────────┤
│2   │甲基安非他命38公克                              │
├──┼────────────────────────┤
│3   │甲基安非他命38公克                              │
├──┼────────────────────────┤
│4   │甲基安非他命39公克                              │
├──┼────────────────────────┤
│5   │甲基安非他命30公克                              │
├──┼────────────────────────┤
│6   │甲基安非他命1.6公克                             │
├──┼────────────────────────┤
│7   │甲基安非他命1.9公克                             │
├──┼────────────────────────┤
│8   │甲基安非他命（驗前淨重881.76公克，純度約96％，驗│
│    │後淨重881.64公克）                              │
└──┴────────────────────────┘
附表四：
┌──┬───────────────────────────────┐
│編號│行動電話廠牌、序號及搭配使用門號                              │
├──┼───────────────────────────────┤
│1   │NOKIA 牌行動電話1 支（序號：000000000000000 ，門號：0000000000│
│    │）                                                            │
├──┼───────────────────────────────┤
│2   │SONY ERICSSON 牌行動電話1 支（序號：00000000-000000-0 ，門號：│
│    │0000000000 ）                                                 │
├──┼───────────────────────────────┤
│3   │SAMSUNG 牌行動電話1 支（序號：00000000000000，門號：0000000000│
│    │）                                                            │
├──┼───────────────────────────────┤
│4   │NOKIA 牌行動電話1 支（序號：000000000000000 ，門號：0000000000│
│    │）                                                            │
├──┼───────────────────────────────┤
│5   │NOKIA 牌行動電話1 支（序號：000000000000000 ，門號：0000000000│
│    │）                                                            │
└──┴───────────────────────────────┘
附錄論罪科刑法條：
毒品危害防制條例第4條
製造、運輸、販賣第一級毒品者，處死刑或無期徒刑；處無期徒
刑者，得併科新台幣2 千萬元以下罰金。
製造、運輸、販賣第二級毒品者，處無期徒刑或7 年以上有期徒
刑，得併科新台幣1 千萬元以下罰金。
製造、運輸、販賣第三級毒品者，處5 年以上有期徒刑，得併科
新台幣7 百萬元以下罰金。
製造、運輸、販賣第四級毒品者，處3 年以上10年以下有期徒刑
，得併科新台幣3 百萬元以下罰金。
製造、運輸、販賣專供製造或施用毒品之器具者，處1 年以上7
年以下有期徒刑，得併科新台幣1 百萬元以下罰金。
前5項之未遂犯罰之。
槍砲彈藥刀械管制條例第8條
未經許可，製造、販賣或運輸鋼筆槍、瓦斯槍、麻醉槍、獵槍、
空氣槍或第4 條第1 項第1 款所定其他可發射金屬或子彈具有殺
傷力之各式槍砲者，處無期徒刑或5 年以上有期徒刑，併科新台
幣1 千萬元以下罰金。
未經許可，轉讓、出租或出借前項所列槍枝者，處5 年以上有期
徒刑，併科新台幣1 千萬元以下罰金。
意圖供自己或他人犯罪之用，而犯前二項之罪者，處無期徒刑或
7 年以上有期徒刑，併科新台幣 1 千萬元以下罰金。
未經許可，持有、寄藏或意圖販賣而陳列第1 項所列槍枝者，處
3 年以上10年以下有期徒刑，併科新台幣700 萬元以下罰金。
第 1 項至第 3 項之未遂犯罰之。
槍砲彈藥刀械管制條例第12條
未經許可，製造、販賣或運輸子彈者，處1 年以上7 年以下有期
徒刑，併科新台幣500 萬元以下罰金。
未經許可，轉讓、出租或出借子彈者，處6 月以上5 年以下有期
徒刑，併科新台幣300 萬元以下罰金。
意圖供自己或他人犯罪之用，而犯前2 項之罪者，處3 年以上10
年以下有期徒刑，併科新台幣700 萬元以下罰金。
未經許可，持有、寄藏或意圖販賣而陳列子彈者，處5 年以下有
期徒刑，併科新台幣300 萬元以下罰金。
第 1 項至第 3 項之未遂犯罰之。